【裁判字號】    99,審訴,2924
【裁判日期】    991014
【裁判案由】    毒品危害防制條例
【裁判全文】
臺灣高雄地方法院刑事判決            99年度審訴字第2924號
公  訴  人  臺灣高雄地方法院檢察署檢察官
被      告  乙○○
上列被告因違反毒品危害防制條例案件，經檢察官提起公訴（99
年度毒偵字第3902號），本院合議庭裁定由受命法官獨任行簡式
審判程序，判決如下：
    主  文
乙○○施用第一級毒品，累犯，處有期徒刑玖月。
    事實及理由
一、犯罪事實：
    乙○○（原名黃庠箖）於民國93年間，因施用毒品案件，經
    本院以93年度毒聲字第1357號裁定送觀察、勒戒後，認有繼
    續施用毒品傾向，復經本院以93年度毒聲字第1560號裁定命
    入戒治處所施以強制戒治，於94年5 月4 日強制戒治執行完
    畢釋放，嗣經臺灣高雄地方法院檢察署檢察官以94年度戒毒
    偵字第263 號為不起訴處分確定。又因竊盜案件，經本院以
    95年度易字第2452號判處有期徒刑6 月確定；再於96年間，
    因違反毒品危害防制條例案件，經本院以96年度簡字第1660
    號判處有期徒刑3 月確定；前開2 罪經法院裁定定應執行有
    期徒刑9 月確定，於97年6 月3 日所餘刑期易科罰金執行完
    畢。詎仍不知戒絕毒癮，竟基於施用第一級毒品海洛因、第
    二級毒品甲基安非他命之犯意，於99年3 月21或22日白天某
    時，在高雄縣大寮鄉友人住處，以同時將海洛因、甲基安非
    他命摻入香菸內點燃吸食之方式，施用第一級毒品海洛因及
    第二級毒品甲基安非他命1 次。嗣於99年3 月23日下午2 時
    20分許，在高雄縣大寮鄉○○村○○路31號前，為警查獲係
    屬毒品列管人口，且經警帶至警局經其同意採其尿液送驗後
    ，檢驗結果呈海洛因代謝後之嗎啡、可待因及甲基安非他命
    之陽性反應，始知悉上情。
二、程序部分：
  (一)本件被告乙○○所犯係死刑、無期徒刑、最輕本刑為3 年以
    上有期徒刑以外之罪，其於準備程序中就被訴事實為有罪之
    陳述，經法官告知簡式審判程序之旨，並聽取公訴人、被告
    之意見後，本院合議庭認為適宜而裁定由受命法官獨任進行
    簡式審判程序，先予敘明。
  (二)被告前經送觀察、勒戒、強制執行執行完畢後5 年內，已再
    犯施用毒品案件，並經法院判刑確定，是被告於「初犯」經
    觀察、勒戒、強制戒治後，曾於5 年內再犯，經依法追訴處
    罰，本件施用毒品行為檢察官逕行起訴，即無不合。
三、證據：
  (一)高雄市立凱旋醫院99年4 月15日濫用藥物尿液檢驗報告、高
    雄市政府警察局小港分局毒品案嫌疑人尿液代碼與姓名對照
    表各1 份。
  (二)被告之自白。
四、論罪：
    海洛因、甲基安非他命分別為毒品危害防制條例第2 條第2
    項第1 款、第2 款規定之第一級、第二級毒品，依法不得施
    用、持有，是核被告乙○○所為，係犯毒品危害防制條例第
    10 條 第1 項之施用第一級毒品罪、第10條第2 項之施用第
    二級毒品罪。被告施用第一級毒品海洛因、第二級毒品甲基
    安非他命前分別持有海洛因、甲基安非他命之低度行為，應
    為施用之高度行為所吸收，均不另論罪。檢察官認被告係分
    別施用第一、二級毒品，然被告於本院審理中供稱：伊是同
    時將海洛因、甲基安非他命一起摻入香菸內施用等語（見本
    院審訴卷第23頁），而基於罪疑唯輕原則，在別無證據足資
    認定被告係分別施用第一、二級毒品之情況下，且海洛因、
    甲基安非他命均可以燒烤方式施用，而毒品施用者混合第一
    級及第二級毒品施用後，經人體代謝所排出之尿液可驗出嗎
    啡及甲基安非他命等成份等情，為本院審理毒品案件職務上
    已知之事實，足見被告供稱其同時施用第一、二級毒品乙情
    ，非屬不能，況本案查無其他認定不得同時施用第一、二級
    毒品之證據，是本院認被告此次之施用第一、二級毒品犯行
    ，應係同時為之，檢察官認被告此部分之施用第一、二級毒
    品犯行應予分論併罰，尚有未恰。被告以一施用毒品行為同
    時觸犯施用第一級毒品與第二級毒品罪，為想像競合犯，依
    刑法第55條規定，應從較重之施用第一級毒品罪處斷。被告
    有犯罪事實欄所載之有期徒刑執行完畢之情形，此有臺灣高
    等法院被告前案紀錄表在卷可佐，其於徒刑執行完畢後，5
    年之內故意再犯本件有期徒刑以上之罪，為累犯，應依法加
    重其刑。
五、科刑：
    爰審酌被告施用毒品之行為不僅戕害自身身心健康，亦間接
    影響社會治安，被告前經觀察、勒戒、強制戒治後，仍未能
    戒除毒癮，顯見其對毒品之依賴情形非輕，實應使被告暫與
    毒品之誘惑隔離，促其斷絕毒害，又其同時施用第一級及第
    二級毒品，足見其毒癮甚重，理應嚴懲，惟念及被告犯後坦
    承犯行，及所犯施用毒品罪乃屬戕害自身身心健康行為，反
    社會性之程度尚屬較低等一切情狀，量處如主文所示之刑，
    以資儆懲。
據上論斷，應依刑事訴訟法第273 條之1 第1 項、第299 條第1
項前段，毒品危害防制條例第10條第1 項、第2 項，刑法第11條
前段、第47條第1 項、第55條，判決如主文。
本案經檢察官甲○○到庭執行職務。
中    華    民    國    99    年    10    月    14    日
                  刑事第十庭    法  官  王靖茹
以上正本證明與原本無異。
如不服本判決應於收受判決後10日內向本院提出上訴書狀，並應
敘述具體理由。其未敘述上訴理由者，應於上訴期間屆滿後20日
內向本院補提理由書(均須按他造當事人之人數附繕本)「切勿逕
送上級法院」。
中    華    民    國    99    年    10    月    14    日
                                書記官  楊明月
附錄本案論罪科刑法條：
〈毒品危害防制條例第10條第1項〉
施用第一級毒品者，處 6 月以上 5 年以下有期徒刑。

司法院資訊處製作；財團法人民間司法改革基金會備份。
